臺灣高等法院臺南分院刑事裁定　　　　　100年度抗字第333號
抗　告　人
即聲 請 人　蔡承恩
送達代收人　蔡漢斌
　　　　　　李淑玲
上列抗告人因聲請指定管轄案件，不服臺灣嘉義地方法院中華民
國100年9 月21日裁定（100年度聲字第1011號），提起抗告，本
院裁定如下：
    主  文
抗告駁回。
    理  由
一、抗告意旨略以：原裁定以抗告人為本件聲請指定管轄，應向
    最高法院為之，顯忽視刑事訴訟法第十二條、第十三條及第
    十四條等明文規定無管轄權法院可受理管轄案件，尤其同法
    第十二條明文規定：「訴訟程序不因法院無管轄權而失其效
    力」。又每一案件，因個案情形不一樣，不得隨意執陳年舊
    腐的判例，作為推卸審理本案之依據，原裁定引用的判例，
    恕難認同。縱法院認定抗告人不能將指定管轄聲請狀交給原
    審法院，應呈交最高法院為裁定，然依據行政程序法第17條
    明文規定：「行政機關對事件管轄權之有無，應依職權調查
    ；其認無管轄權者，應即移送有管轄權之機關，並通知當事
    人。」，以上視同已在法定期間內提出訴訟。綜上，原裁定
    顯有推託之詞，而指定管轄之案件適用於告訴人、被告身分
    ，法院亦可按刑事訴訟法第十二條規定受理本案，以免損害
    抗告人權益。為此，提起抗告云云。
二、按抗告期間，除有特別規定外，為五日，自送達裁定後起算
    ，刑事訴訟法第四百零六條前段定有明文。送達於在監獄或
    看守所之人，應囑託該監所長官為之；送達文書，除刑事訴
    訟法第一編第六章有特別規定外，準用民事訴訟法之規定，
    刑事訴訟法第五十六條第二項、第六十二條亦有明文。又依
    民事訴訟法第一百三十九條第一項規定，應受送達人拒絕收
    領而無法律上之理由者，應將文書置於送達處所，以為送達
    。
三、經查，本件抗告人蔡承恩因聲請指定管轄案件，經原審法院
    裁定予以駁回，該裁定正本於一○○年九月二十七日經囑託
    法務部矯正署嘉義監獄長官送達予在監之抗告人，因抗告人
    無法律上之理由拒絕收領，乃依民事訴訟法第一百三十九條
    第一項規定為留置送達，有送達證書附卷可憑（見原審卷第
    十九、二十頁）。此項抗告期間既無特別規定，依刑事訴訟
    法第四百零六條前段之規定為五日，則自送達裁定之翌日即
    一○○年九月二十八日起算，計至一○○年十月二日（星期
    日）屆滿，適逢星期日，順延至同年十月三日屆滿，惟抗告
    人遲至同年十月十一日始向嘉義監獄提起抗告（刑事訴訟法
    第419條準用同法第351條），有刑事抗告狀上收文戳時間可
    稽，已逾越法定抗告期間，其抗告顯非合法，且無從補正，
    所提起抗告顯非合法，應予駁回。
四、據上論斷，應依刑事訴訟法第四百十一條前段，裁定如主文
    。
中    華    民    國   100    年    11    月    7     日
                  刑事第六庭    審判長法  官  董武全
                                      法  官  林英志
                                      法  官  孫玉文
以上正本證明與原本無異。
不得再抗告。
                                      書記官  王薇潔
中    華    民    國   100    年    11    月    7     日